【裁判字號】    89,易,992
【裁判日期】    891208
【裁判案由】    違反電子遊戲場業管理條例
【裁判全文】
臺灣新竹地方法院刑事判決                          八十九年度易字第九九二號
    公  訴  人  臺灣新竹地方法院檢察署檢察官
    被      告  甲○○
右列被告因違反電子遊戲場業管理條例案件，經檢察官提起公訴 (八十九年度偵字第
三五○六號)，本院判決如左：
    主  文
甲○○違反未依電子遊戲場業管理條例規定辦理營利事業登記，不得經營電子遊戲場
業之規定，處拘役伍拾日，如易科罰金，以參佰元折算壹日。
    事      實
一、甲○○於新竹縣各流動夜市設置電子遊戲機供不特定人益智娛樂為業，未依電子
    遊戲場業管理條例辦理營利事業登記，即自民國（下同）八十九年六月一日夜間
    起，在新竹縣竹北市○○街一九六號前夜市，擺設電子遊戲機彈珠台共計二十台
    （包括賓果連線五台、金財神六台、金牌大富翁九台，含ＩＣ板二十片），該等
    遊戲機係以新台幣十元開分，可以彈打十五顆彈珠，若彈珠台上之號碼連成二排
    直線即可換取彩卷一張或糖果，累積彩卷至一定數額則可兌換獎品。嗣於八十九
    年六月八日夜間十時十分許，在上址夜市經警查獲，並扣得二十台電動遊戲機台
    、彩卷一批、現金新台幣一百九十元。
二、案經新竹縣警察局竹北分局報請台灣新竹地方法院檢察署檢察官偵查起訴。
    理      由
一、訊之被告甲○○固坦承於未依電子遊戲場業管理條例之規定辦理登記，而於前開
    時、地，經警查獲二十台電動遊戲機、彩卷一批、現金一百九十元乙節，惟堅決
    否認右揭犯行，辯稱：其係於夜市擺設電子遊戲機台，並無店面且係流動性，當
    天營業完畢即收回機具，並非「營利事業」，自無該條例之適用云云。惟查：電
    子遊戲場業管理條例第一條規定：「為管理電子遊戲場業，並維護社會安寧、善
    良風俗、公共安全及國民身心健康，特制定本條例」；同條例第二條規定，「本
    條例所稱之主管機關，在中央為經濟部」；同條例十五條規定：「未依本條例規
    定辦理營利事業登記者，不得經營電子遊戲場業」，是該法係技術性法規，該條
    例第十五條之規定，顯係在於健全電子遊戲場業之營業秩序，亦即為使行政機關
    便於管理經營電子遊戲之業者，故明定任何人均須辦理營利事業登記始得經營電
    子遊戲場業至明，此亦經主管機關經濟部於八十九年七月十日以經（八九）商字
    第八九一二六二九號函示在卷。再參諸上開條例第十六條規定：「非電子遊戲場
    業之其他營利事業，不得就其營業場所，供他人設置電子遊戲機營業」，違反者
    依同條例第二十八條規定可處行政罰鍰，是「營利事業」就其營業場所設置電子
    遊戲機營業，既應處以行政罰鍰，則上開同條例第十五條若亦解釋必須係「營利
    事業」未辦理電子遊戲場業之營利事業登記者始得處罰，非但紊亂法律之適用，
    且與上開本條例立法意旨亦有未合，益見該條例第十五條之規定應不限於「營利
    事業」未辦理電子遊戲場業營利事業登記者始得處罰甚明。是被告上述辯詞，即
    無足採。此外，又有前開電子遊戲機二十台、彩卷一批、現金一百九十元扣案可
    憑，其右揭犯行已堪認定。
二、核被告所為，係犯電子遊戲場業管理條例第二十二條、第十五條之違反未依電子
    遊戲場業管理條例規定辦理營利事業登記而經營電子遊戲場業罪。爰審酌被告無
    前科素行，有卷附被告全國前案紀錄表一件在卷可稽，擺設之電子遊戲機二十台
    、獲利金額不多等一切情狀，量處如主文第二項所示之刑，並諭知易科罰金之折
    算標準。扣案之二十台電子遊戲機、彩卷一批、現金一百九十元，雖係被告所有
    ，業據被告供明在卷，然本案係處罰其「未經登記即行營業」之行為，是上開扣
    案物尚非供犯罪所用之物，不應宣告沒收，附此敘明。
三、據上論斷，應依刑事訴訟法第二百九十九條第一項前段，電子遊戲場業管理條例
    第二十二條，刑法第十一條前段、第四十一條，罰金罰鍰提高標準條例第二條，
    判決如主文。
本案經檢察官林李嘉到庭執行職務。
中      華      民      國    八十九    年     十二     月      八      日
                                  台灣新竹地方法院刑事第一庭
                                      法  官  滕治平
右正本證明與原本無異。
如不服本判決，應於判決送達後十日內向本院提出上訴狀( 應附繕本 )，上訴於
臺灣高等法院。
                                      書記官  江靜玲
中      華      民      國    八十九    年     十二     月      八      日
附錄：
電子遊戲場業管理條例第十五條
未依本條例規定辦理營利事業登記者，不得經營電子遊戲場業。
第二十二條：
違反第十五條規定者，處行為人一年以下有期徒刑、拘役或科或併科新臺幣五十萬元
以上二百五十萬元以下罰金。


司法院資訊處製作；財團法人民間司法改革基金會備份。
